【裁判字號】    92,聲再,88
【裁判日期】    920829
【裁判案由】    聲請再審
【裁判全文】
臺灣高等法院高雄分院刑事裁定                      九十二年度聲再字第八八號
    再審聲請人
    即自訴人    甲○○
    被      告  乙○○
右聲請人因被告偽造文書案件，對於本院九十二年度上訴字第一七四號中華民國九十
二年四月十四日確定判決（臺灣屏東地方法院九十一年度自字第二五號），聲請再審
，本院裁定如左：
      主  文
再審之聲請駁回。
      理  由
一、聲請再審意旨如附件再審狀所載。
二、本件自訴意旨以被告乙○○檢察官偽造台灣屏東地方法院檢察署九十一年度偵字
    第一八二二號不起訴處分書，足以生損害於該署公信，被告並偏袒郭廷宏五人而
    為何克昌、莊啟勝、薛水生檢察官脫罪，造成自訴人新台幣一百八十萬元之損害
    不能追回等語，經臺灣屏東地方法院以自訴人自訴意旨，被告所犯，除自訴狀所
    載之刑法第二百十一條、第二百十三條之偽造文書罪外，尚有刑法第一百二十五
    條第一項第三款之罪；而刑法第一百二十五條第一項第三款之罪，係侵害國家審
    判權（追訴權）之犯罪，個人不得主張係犯罪被害人而提起自訴，雖自訴意旨又
    指被告犯有偽造文書罪，但其法定刑與與刑法第一百二十五條第一項第三款相同
    ，而依情節以刑法第一百二十五條第一項第三款之罪情節較重，依刑事訴訟法第
    三百十九條第三項但書規定，全部不得提起自訴，而為自訴不受理之判決，自訴
    人提起上訴，經本院以九十二年上訴字第一七四號判決，駁回上訴、自訴人再提
    起上訴，亦經最高法院九十二年台上字第三二三三號駁回上訴確定，此有判決書
    在卷可憑。
三、本件自訴或以發現重要證據漏未審酌，或以其提出新事實新證據聲請再審（詳如
    附件所示），惟按刑事訴訟法第四百二十八條第一項規定「為受判決人之不利益
    聲請再審，得由管轄法院之檢察官及自訴人為之，但自訴人聲請再審者，以有第
    四百二十二條第一款規定之情形為限」、第四百二十二條第一款規定「有罪、無
    罪、免訴或不受理之判決確定，有左列情形之一者，為受判決人之不利益，得聲
    請再審：一、有第四百二十條第一款：第二款、第四款或第五款之情形者。」
    ，足見自訴人為受判決人之不利益提起再審者，只能以同法第四百二十條第一款
    「原判決所憑之證物已證明其為偽造或變造者」、第二款「原判決所憑之證言、
    鑑定或通譯已證明其為虛偽者」、第四款「原判決所憑之通常法院或特別法院之
    裁判已經確定裁判變更者」、第五款「參與原判決或前審判決或判決前所行調查
    之法官，或參與偵查或起訴之檢察官，因該案件犯職務上之罪已經證明者，或因
    該案件違法失職已受懲戒處分，足以影響原判決者」等事由為限。經查自訴人提
    起本件再審之事實，均核與四百二十八條前開規定不相符合，自訴人提起本件再
    審，為無理由，應予駁回。
四、據上論結，應依刑事訴訟法第四百三十四條第一項，裁定如主文。
中      華      民      國    九十二    年      八      月    二十九    日
                              臺灣高等法院高雄分院刑事第五庭
                                  審判長法官  吳水木
                                        法官  洪慶鐘
                                        法官  趙文淵
右正本證明與原本無異。
如不服本裁定應於送達後五日內向本院提出抗告狀。
                                  法院書記官  吳新貞
中      華      民      國    九十二    年      八      月    二十九    日


司法院資訊處製作；財團法人民間司法改革基金會備份。
